臺灣高等法院民事裁定
111年度抗字第596號
抗告人  林宜萱  
              
上列抗告人因與相對人香格里拉公寓大廈管理委員會、吳瑜間確
認區分所有權人會議決議無效等事件，對於中華民國111年3月22
日臺灣臺北地方法院110年度訴字第7329號裁定關於核定訴訟標
的價額部分，提起抗告，本院裁定如下：
    主  文
原裁定關於核定訴訟標的價額部分廢棄。
本件訴訟標的價額核定為新臺幣壹佰陸拾伍萬元。
抗告費用由相對人負擔。
    理  由
一、抗告意旨略以：伊起訴主張相對人吳瑜（下稱其名）於民國
    110年10月18日、111年1月8日、111年1月18日、111年1月22
    日召集之香格里拉公寓大廈社區區分所有權人會議（下各依
    日期分稱區權人會議，合稱系爭區權人會議）有不成立、無
    效或得撤銷之事由，聲明請求確認系爭區權人會議決議不成
    立、無效或應予撤銷，及確認吳瑜與相對人香格里拉公寓大
    廈管理委員會（下稱香格里拉管委會，與吳瑜合稱相對人）
    間主任委員之委任關係不存在，核係對非親屬關係及身分上
    之權利有所主張，屬財產權之訴訟，訴訟標的價額應以伊如
    獲勝訴判決，所得受之客觀上利益定之。雖伊以一訴請求確
    認系爭區權人會議不成立、無效或應予撤銷，及確認吳瑜與
    香格里拉管委會間主任委員之委任關係不存在，訴訟標的不
    同，然相對人係先召集110年10月18日區權人會議並經決議
    選任吳瑜為主任委員，爾後再陸續召集111年1月8日、111年
    1月18日、111年1月22日區權人會議（下合稱111年1月間之
    區權人會議），自經濟上觀之，訴訟目的一致，則訴訟標的
    價額應依其中價額最高者定之，並非合併計算，且本院109
    年度抗字第275號裁定亦同此認定，故本件應依民事訴訟法
    第77條之12核定訴訟標的價額為165萬元等語，爰提起本件
    抗告，聲明廢棄原裁定關於核定訴訟標的價額部分，並核定
    本件訴訟標的價額為165萬元。
二、按以區分所有權人會議決議為訴訟標的者，並非對於身分上
    之權利或親屬關係有所主張，係因財產權而起訴，倘其訴訟
    標的之價額不能核定者，依民事訴訟法第77條之12規定，以
    同法第466 條所定不得上訴第三審之最高利益額數加10分之
    1 定之。又以一訴主張數項標的者，其價額合併計算之。但
    所主張之數項標的互相競合或應為選擇者，其訴訟標的價額
    ，應依其中價額最高者定之，同法第77條之2第1項定有明文
    （最高法院110年度台抗字第1218號裁定意旨參照）。 
三、經查：抗告人於原法院主張由吳瑜召集之系爭區權人會議有
    不成立、無效、得撤銷之事由，聲明：㈠關於110年10月18日
    區權人會議部分：⒈先位聲明:確認110年10月18日區權人會
    議決議不成立。⒉次順位聲明：確認110年10月18日區權人會
    議決議無效。⒊再次順位聲明：確認110年10月18日區權人會
    議如附表二編號1、2、3之決議（見原法院卷二第65頁）應
    予撤銷。㈡關於111年1月間區權人會議部分：⒈先位聲明：確
    認111年1月間區權人會議決議不成立。⒉備位聲明：確認111
    年1月間區權人會議決議無效。㈢確認吳瑜與香格里拉管委會
    間第19屆主任委員會之委任關係不存在（即原法院卷二第32
    0頁）。又關於聲明㈠部分，其先位、次順位、再次順位聲明
    之訴訟標的互相競合，應依其中價額最高者定之，且抗告人
    所得受之客觀利益均不能核定，應依民事訴訟法第77條之12
    規定核定為165萬元；關於聲明㈡部分，其先、備位聲明互相
    競合，應依其中價額最高者定之，且抗告人所得受之客觀利
    益均不能核定，應依民事訴訟法第77條之12規定，核定為16
    5萬元；關於聲明㈢部分，抗告人所得受之客觀利益亦不能核
    定，依民事訴訟法第77條之12規定核定為165萬元。雖抗告
    人上開合併提起之訴訟標的不相同，然聲明㈠、㈡、㈢均係為
    除去系爭區權人會議選任吳瑜為香格里拉管委會主任委員同
    一目的所生之系爭區權人會議之決議，自經濟上觀之，其訴
    訟目的一致，不超出終局標的範圍，互有競合關係，訴訟標
    的價額應以其中價額最高者定之，是本件訴訟標的價額應核
    定為165萬元。則抗告人以本件應以165萬元作為訴訟標的價
    額等語，自屬有據。
四、綜上所述，本件訴訟標的價額應核定為165萬元，原裁定核
    定為660萬元，尚有未洽。從而，抗告意旨指摘原裁定關於
    核定訴訟標的價額部分不當，聲明廢棄，為有理由，爰由本
    院將原裁定關於核定訴訟標的價額部分廢棄，並核定本件訴
    訟標的價額如主文第2項所示。另原裁定關於核定訴訟標的
    價額部分既經本院廢棄，則命補繳裁判費部分即失所附麗，
    併予敘明。
五、據上論結，本件抗告為有理由，爰裁定如主文。　　
中　　華　　民　　國　　111 　年　　7 　　月　　13　　日
                  民事第十七庭
  　　　　　　　　　    審判長法　官  黃雯惠
  　　　　　　　　　　　　　　法　官  朱慧真
  　　　　　　　　　　　　　　法　官  趙伯雄
正本係照原本作成。
本裁定除以適用法規顯有錯誤為理由外，不得再抗告。如提起再
抗告，應於收受送達後10日內委任律師為代理人向本院提出再抗
告狀。並繳納再抗告費新臺幣１千元。
中　　華　　民　　國　　111 　年　　7 　　月　　13　　日
    　　　　　　　　　　　　　書記官  陳韋杉